臺灣桃園地方法院交通事件裁定　　　　　　　　　　　九十年度交聲字第二八五號
　　異　議　人
　　即受處分人　甲○○
右列受處分人因違反道路交通管理處罰條例案件，對於交通部公路局新竹區監理所桃
園監理站於民國九十年九月二十一日以桃監裁五字第裁00－000000000號
號違反道路交通管理事件裁決書所為之處分聲明異議，本院裁定如左：
    主  文
異議駁回。
    理  由
一、聲明異議意旨略以：異議人對於所有之車號ＶＸ－三五五五號自小客車未參加定
    期檢驗，而為交通部公路局新竹區監理所桃園監理站（下稱桃園監理站）舉發違
    反道路交通管事件之事實，並不爭執，惟桃園監理站九十年九月二十一日以桃監
    裁五字第裁00－000000000號裁決書，裁處異議人罰鍰新台幣（下同
    ）一千四百元，並註銷牌照之處分，惟該裁決書無裁決人姓名，並且非法使用電
    腦裁決，應為無效，爰請撤銷原處分，另為適法之處分，為此聲明異議云云。
二、按行政處分，係指行政機關就公法上具體事件所為之決定或其他公權力措施而對
    外直接發生法律效果之單方行政行為。行政處分除法規另有要式之規定者外，得
    以書面、言詞或其他方式為之。行政處分以書面為之者，應記載下列事項：(一)處
    分相對人之姓名、出生年月日．．．。(二)主旨、事實、理由及其法令依據。(三)有
    附款者，附款之內容。(四)處分機關及其首長署名、蓋章，該機關有代理人或受任
    人者，須同時於其下簽名。但以自動機器成之大量行政處分，得不經署名，以蓋
    章為之。(五)發文字號及年、月、日。(六)表明其為行政處分之意旨及不服行政處分
    之救濟方法、期間及其受理機關。又書面之行政處分自送達相對人及已知之利害
    關係人起，發生效力。行政程序法第九十二條第一項、第九十五條第一項、第九
    十六條第一項、第一百十條，分別定有明文。
三、按汽車不依限期參加定期檢驗或臨時檢驗者，處汽車所有人新台幣九百元以上一
    千八百元以下罰鍰，逾期一個月以上者並吊扣其牌照，至檢驗合格後發還，逾期
    六個月以上者，註銷其牌照。道路交通管理處罰條例第十七條第一項定有明文。
    異議人所有之ＶＸ－三五五五號自用小客車，依桃園監理站通知應參加九十年一
    月二十九日之定期檢驗，惟異議人並未依限期參加檢驗，桃園監理站於九十年六
    月二十一日舉發異議人違反道路交通管理事件，並通知應於九十年七月二十四日
    到案檢驗，詎異議人仍未到案檢驗，其未到案檢驗已逾期六個月後（期間未日為
    九十年七月二十九日），經該機關於九十年九月二十一日以桃監裁五字第裁00
    －000000000號裁決書，依道路交通管理處罰條例第十七條第一項規定
    ，以異議人汽車所有人不依限期參加定期檢驗，逾期六個月以上，裁處異議人罰
    鍰一千四百元，並註銷牌照，於法並無違誤，且裁決書（行政處分）之作成，亦
    載明處分相對人之姓名、出生年月日、事實、理由及其法令依據、處分機關及其
    首長署名、蓋章、發文字號及年、月、日及表明其為行政處分之意旨及不服行政
    處分之救濟方法、期間及其受理機關等，其裁決書之作成亦符合前開行政程序法
    之規定，並已送達異議人，自已生效力，異議人聲明異議，主張該裁決書為無效
    ，請求撤銷原處分，並無理由，其聲明異議自難准許，應予駁回。
四、據上論斷，應依道路交通管理處罰條例第八十七條第二項，道路交通案件處理辦
    法第十九條，裁定如主文。
中        華        民        國    九十一    年    三    月      五    日
                                臺灣桃園地方法院交通法庭
                                    法  官  黃  斯  偉
右正本證明與原本無異。
如不服本裁定，應於裁定送達後五日內向本院提出抗告狀。
                                    書記官  李  珈  慧
中        華        民        國    九十一    年    三    月      五    日
